臺灣橋頭地方法院刑事裁定　
111年度提字第4號
聲  請  人  
即被逮捕人  薛紅字


上列被逮捕人因竊盜案件，經聲請人即被逮捕人聲請提審，本院
裁定如下：
    主  文
聲請駁回，薛紅字並解返臺灣橋頭地方檢察署。
    理  由
一、聲請意旨詳如附件聲請人薛紅字提出之「提審聲請狀」所載
    。
二、按人民身體之自由應予保障；除現行犯之逮捕由法律另定外
    ，非經司法或警察機關依法定程序，不得逮捕拘禁。非由法
    院依法定程序，不得審問處罰；非依法定程序之逮捕、拘禁
    、審問、處罰，得拒絕之，憲法第8條第1項定有明文。次按
    人民被法院以外之任何機關逮捕、拘禁時，其本人或他人得
    向逮捕、拘禁地之地方法院聲請提審；法院審查後，認為不
    應逮捕、拘禁者，應即裁定釋放；認為應予逮捕、拘禁者，
    以裁定駁回之，並將被逮捕、拘禁人解返原解交之機關，提
    審法第1條第1項前段、第9條第1項定有明文。復按現行犯，
    不問何人得逕行逮捕之；犯罪在實施中或實施後即時發覺者
    ，為現行犯；有左列情形之一者，以現行犯論：㈠被追呼為
    犯罪人者。㈡因持有兇器、贓物或其他物件、或於身體、衣
    服等處露有犯罪痕跡，顯可疑為犯罪人者，刑事訴訟法第88
    條亦有明文。又按提審制度僅係法院即時審查逮捕、拘禁程
    序之合法性之制度，非在認定被逮捕、拘禁人有無被逮捕、
    拘禁之本案實體原因及有無被逮捕、拘禁之必要性，故其採
    行之證據法則，僅以自由證明為已足，合先敘明。
三、經查：
（一）聲請人於民國111年4月6日16時19分許，在高雄市○○區○○○
      路0○0號前，趁被害人黃伯紳所有車牌號碼000-0000號普
      通重型機車鑰匙未拔下，以發動該機車方式，竊取該機車
      得手。因高雄市政府警察局岡山分局永安分駐所（下稱岡
      山永安分駐所）警員蔡旻珈於當日16至18時許執行測速照
      相勤務時，見聲請人騎乘1部未懸掛車牌之普通重型機車
      經過，隨尾隨聲請人至住處後，於同日17時25分許發現該
      未懸掛車牌之普通重型機車及置於地上之NCH-3001號車牌
      。嗣因該車牌為岡山永安分駐所於同日16時40分許所接獲
      報案失竊之機車車牌，再查該未懸掛車牌之普通重型機車
      引擎號碼與該失竊機車相符，而通報巡邏警網前來而於同
      日17時30分許起獲贓車，並將聲請人帶回偵辦等情，有高
      雄市政府警察局岡山分局執行逮捕拘禁告知本人、親友通
      知書、聲請人及被害人黃伯紳警詢筆錄、扣押筆錄、扣押
      物品目錄表、贓物認領保管單、現場照片及監視器畫面截
      圖在卷可稽。
（二）聲請人於訊問時雖否認犯行，辯稱為借用等語，然亦稱騎
      走機車時並無人在場，且對失竊機車在其家中尋獲、現場
      照片及監視器畫面截圖中之人即為本人等情並無爭執。是
      以本件已有相當事證足認聲請人為涉犯刑法第320 條第1 
      項竊盜罪之準現行犯。本件執行機關即岡山永安分駐所所
      為逮捕、拘禁，經核於形式上審查後，其程序尚無違誤。
      從而，聲請人聲請提審為無理由，應予駁回，並解返原解
      交機關之臺灣橋頭地方檢察署。
四、依提審法第9 條第1 項後段，裁定如主文。
中　　華　　民　　國　　111 　年　　4 　　月　　7 　　日
                  刑事第四庭    法  官  廖華君
以上正本證明與原本無異。
如不服本裁定，應於裁定送達後10日內，向本院提出抗告狀。　
中　　華　　民　　國　　111 　年　　4 　　月　　7 　　日
　　　　　　　　　　　　　　　　書記官  顏宗貝